【裁判字號】    92,上易,468
【裁判日期】    920522
【裁判案由】    傷害
【裁判全文】
臺灣高等法院高雄分院刑事判決                    九十二年度上易字第四六八號
    上  訴  人
    即  被  告  乙○○
右上訴人因傷害案件，不服臺灣屏東地方法院九十二年度易字第二六號中華民國九十
二年二月十一日第一審判決（起訴案號：臺灣屏東地方法院檢察署九十二年度偵字第
六七一八號），提起上訴，本院判決如左：
      主  文
上訴駁回。
      事  實
一乙○○前於民國八十九年間因偽造有價證券罪，經判處有期徒刑一年十月，緩刑四
  年確定，現仍緩刑中，竟於九十一年五月二十三日上午二時許，在屏東縣東港鎮○
  ○里○○路二十五之一號雅哥ＫＴＶ店門口，因與同為該ＫＴＶ店股東甲○○發生
  爭執，乙○○竟基於傷害之犯意，出手毆打甲○○眼睛，致甲○○摔倒在地，頭部
  著地，而受有頭部外傷併腦震盪、左上下眼瞼腫脹、淤血、左眼球結膜下出血及右
  枕部頭皮下血腫等傷害。
二案經甲○○訴由屏東縣警察局東港分局移送臺灣屏東地方法院檢察署檢察官偵查起
  訴。
      理  由
一訊據被告乙○○固坦承於右揭時地出手拉扯告訴人甲○○，致告訴人受有傷害，惟
  辯稱：當時是互相拉扯，雙方都受傷，只是伊自己去上藥，沒有去驗傷云云。
二經查：
(一)右揭事實，業據告訴人甲○○於警訊（見警卷第一頁反面）、偵查（見偵查卷第十
  九頁），及本院審理中（見本院卷第十九頁、第三十五頁）指訴綦詳，此外，復有
  輔英技術學院附設醫院疾病診斷證明書（見警卷第三頁），及告訴人該院之病歷影
  本（見偵查卷第二十三頁至第三十二頁）等各一份在卷足稽。且被告就二人於右揭
  時地拉扯後，告訴人受有上開傷勢亦不爭執（見本院卷第二十頁），是以告訴人之
  上開指訴應與事實相符，而堪採信。
(二)至被告於原審審理中辯稱：當時二人是互相拉扯，後來我們都摔倒，伊是向後仰，
  甲○○是往前倒，當時因為下雨，甲○○爬起來之後又跌倒，她第一次摔到頭部側
  面，第二次摔到左眼云云。惟告訴人係眼睛受傷，並非人體突出之部位，倘告訴人
  確係因與被告互相拉扯而跌倒受傷，則告訴人除眼睛部位受傷外，其他較眼睛突出
  之器官亦應一併受傷，如僅只眼睛部分受傷，則絕非單純拉扯所得導致，而告訴人
  所受之傷害除頭部外傷併腦震盪及右枕部頭皮下血腫外，乃為左上下眼瞼腫脹、淤
  血、左眼球結膜下出血，左側臉頰及鼻均無受傷一節，亦有上開病歷可佐，是以，
  被告辯稱係互相拉扯，跌倒所致云云，顯與常情相違，自不足採。
(三)本件事證已臻明確，被告犯行洵堪認定。
三核被告所為，係犯刑法第二百七十七條第一項之普通傷害罪。被告犯罪事證既明，
  原審法院依據刑法第二百七十七條第一項、第四十一條第一項前段，罰金罰鍰提高
  標準條例第一條前段、第二條，並審酌被告因犯偽造有價證券罪，現仍緩刑中，猶
  不知警惕，犯後未能與告訴人和解之犯後態度，及告訴人因此受傷之程度等一切情
  狀，量處有期徒刑四月，並諭知易科罰金以三百元折算一日之標準。其認事用法均
  無違誤，量刑亦稱允妥，被告上訴意旨指摘原判決量刑過重不當，為無理由，應予
  駁回。
據上論斷，應依刑事訴訟法第三百六十八條，判決如主文。
本案經檢察官林應華到庭執行職務。
中      華      民      國     九十二     年     五     月    二十二    日
                        臺灣高等法院高雄分院刑事第二庭
                                  審判長法官  林正雄
                                        法官  黃壽燕
                                        法官  謝靜雯
右正本證明與原本無異。
不得上訴。
                                  法院書記官  廖素珍
中      華      民      國     九十二     年     五     月    二十二    日
附錄：本判決論罪科刑法條：
刑法第二百七十七條第一項
傷害人之身體或健康者，處三年以下有期徒刑、拘役或一千元以下罰金。


司法院資訊處製作；財團法人民間司法改革基金會備份。
